臺灣臺南地方法院臺南簡易庭民事判決
111年度南簡字第681號
原      告  陳世均
被      告  李瑞霖
            林彩樺
上列當事人間因過失傷害案件，原告提起刑事附帶民事訴訟請求
侵權行為損害賠償，經本院刑事庭裁定（110年度交簡附民字第3
10號）移送前來，本院於民國111年10月4日言詞辯論終結，判決
如下：
    主      文
被告李瑞霖應給付原告新臺幣參拾貳萬壹仟參佰貳拾參元，及自
民國一百一十一年八月一日起至清償日止，按週年利率百分之五
計算之利息。
原告其餘之訴駁回。
訴訟費用由被告李瑞霖負擔十分之八，餘由原告負擔。
本判決原告勝訴部分得假執行。
    事實及理由
壹、程序方面
    按「訴狀送達後，原告不得將原訴變更或追加他訴。但有下
    列各款情形之一者，不在此限：……三、擴張或減縮應受判決
    事項之聲明者」，民事訴訟法第255條第1項但書第3款定有
    明文。原告起訴時請求：被告應連帶給付原告新臺幣（下同
    ）464,569元，及自起訴狀繕本送達翌日起至清償日止，按
    年息百分之5計算之利息（見本院110年度交簡附民字第310
    號刑事簡易第一審案件卷宗﹝下稱附民卷﹞第9頁），嗣具狀
    變更聲明為：被告應連帶給付原告502,612元，及自民國111
    年8月1日起至清償日止，按年息百分之5計算之利息（見本
    院臺南簡易庭111年度南簡字第681號民事簡易訴訟程序第一
    審卷宗﹝下稱院卷﹞第63頁），復又於111年10月4日言詞辯論
    期日當庭變更聲明為：被告應連帶給付原告407,224元，及
    自111年8月1日起至清償日止，按年息百分之5計算之利息（
    見院卷第109頁）。原告所為訴之變更，係應受判決事項聲
    明之擴張或減縮，核與前揭規定相符，自應准許。
貳、實體方面
一、原告主張：被告李瑞霖於110年4月20日晚間6時30分許，在
    其位於臺南市○○區○○路000號8樓之8之住處飲酒後，明知無
    駕駛執照或飲用酒類後吐氣所含酒精濃度達每公升0.15毫克
    以上者，均不得駕駛汽車，竟仍於110年4月21日上午5時30
    分許，在駕駛執照遭吊銷之情況下，酒後駕駛車牌號碼000-
    0000號自用小客貨車（下稱A車）行駛於公共道路上。被告
    李瑞霖於110年4月21日上午6時30分許駕駛A車，沿臺南市東
    區小東路由西往東方向行駛，駛至該路段與莊敬路設有行車
    管制號誌之交叉路口（下稱系爭路口）時，竟貿然闖越紅燈
    駛入系爭路口；適原告騎乘訴外人陳宥辰所有之車牌號碼00
    0-000號重型機車（下稱B車），沿臺南市東區莊敬路由北往
    南方向行駛至系爭路口，雙方因而發生碰撞（下稱系爭交通
    事故），致原告因此受有右脛骨平台骨折之傷害。又被告林
    彩樺為A車之車主，卻將A車任由無駕照且仍在宿醉中之被告
    李瑞霖駕駛，並囑咐被告李瑞霖前往採市場採買蔬果供所經
    營之早餐店使用，致發生系爭交通事故，被告林彩樺自應依
    民法第185條或第188條之規定負連帶損害賠償責任。嗣陳宥
    辰業將B車之損害賠償請求權讓與給原告，爰依侵權行為及
    債權讓與之法律關係請求被告賠償其所受損害（請求賠償數
    額＝醫療費用127,038元＋看護費用120,000元＋車損10,000元＋
    就醫交通費用21,750元＋不能工作損失96,000元＋精神慰撫金
    100,000元－強制險理賠金67,564元＝407,224元）等語。並聲
    明：被告應連帶給付原告407,224元，及自111年8月1日起至
    清償日止，按年息百分之5計算之利息。
二、被告方面
  ㈠被告李瑞霖辯稱：對於原告所主張系爭交通事故發生之客觀
    事實不爭執，並同意B車殘餘價值以10,000元計算，但無力
    負擔原告請求之全部金額，請法院依法審酌等語。並聲明：
    原告之訴駁回。
  ㈡被告林彩樺辯稱：伊與女兒同住，並將其中一間房間出租與
    被告李瑞霖，伊與被告李瑞霖間僅為普通房東與租客關係，
    卻未料被告李瑞霖竟竊取A車鑰匙，未經伊同意之下即駕駛A
    車出門；同意B車殘餘價值以10,000元計算，但伊未將A車借
    與被告李瑞霖使用，故原告實無由請求伊負連帶賠償之責等
    語。並聲明：原告之訴駁回。
三、本件依民事訴訟法第270條之1第1項第3款之規定，整理並協
    議兩造不爭執事項暨簡化爭點如下：
  ㈠兩造不爭執事項：
　　⒈被告李瑞霖於110年4月20日晚間6時30分許，在其位於臺南
      市○○區○○路000號8樓之8之住處飲酒後，明知無駕駛執照
      或飲用酒類後吐氣所含酒精濃度達每公升0.15毫克以上者
      ，均不得駕駛汽車，竟仍於110年4月21日上午5時30分許
      ，在駕駛執照遭吊銷之情況下，酒後駕駛A車行駛於公共
      道路上。被告李瑞霖於110年4月21日上午6時30分許駕駛A
      車，沿臺南市東區小東路由西往東方向行駛，駛至系爭路
      口時，竟貿然闖越紅燈駛入系爭路口；適原告騎乘訴外人
      陳宥辰所有之B車，沿臺南市東區莊敬路由北往南方向行
      駛至系爭路口，雙方因而發生碰撞，致原告因此受有右脛
      骨平台骨折之傷害。
　　⒉被告林彩樺為A車之所有權人。
　　⒊被告李瑞霖就系爭交通事故之發生有未依號誌指示行駛，
      貿然闖越紅燈之過失，應負全部過失責任。
　　⒋B車於系爭交通事故發生時之殘餘價值為10,000元。
　　⒌原告為治療因系爭交通事故所受傷勢，自住家往返寶安堂
      中醫診所所需之計程車交通費用為2,500元（兩造就所需
      交通費用金額不爭執，但有無必要性及原告得請求此部分
      交通費用金額由法院斟酌）；自住家往返台南市立醫院所
      需之計程車交通費用為250元。
　　⒍原告已領取汽車強制責任保險理賠金額67,564元。
  ㈡兩造爭執事項：
　　⒈原告依侵權行為之法律關係，得請求被告李瑞霖損害賠償
      之數額為若干？
　　⒉原告依民法第185條或民法第188條之規定，主張被告林彩
      樺應與被告李瑞霖負連帶賠償責任，有無理由？
四、得心證之理由
　㈠被告李瑞霖應就系爭交通事故之發生負損害賠償責任。
　　⒈按「因故意或過失，不法侵害他人之權利者，負損害賠償
      責任」、「汽車、機車或其他非依軌道行駛之動力車輛，
      在使用中加損害於他人者，駕駛人應賠償因此所生之損害
      」、「債權人得將債權讓與於第三人」，民法第184條第1
      項前段、第191條之2、第294條第1項前段分別定有明文。
      「汽車行駛至交岔路口，其行進、轉彎，應依下列規定：
      一、應遵守燈光號誌或交通指揮人員之指揮」、「汽車駕
      駛執照為駕駛汽車之許可憑證，由駕駛人向公路監理機關
      申請登記，考驗及格後發給之。汽車駕駛人經考驗及格，
      未領取駕駛執照前，不得駕駛汽車」、「汽車駕駛人有下
      列情形之一者，不得駕車：……二、飲用酒類或其他類似物
      後其吐氣所含酒精濃度達每公升零點一五毫克或血液中酒
      精濃度達百分之零點零三以上」，道路交通安全規則第10
      2條第1項第1款前段、第50條第1項、第114條第2款復有明
      定。
　　⒉經查：原告主張之前揭事實，為兩造所不爭執（見院卷第1
      09頁至第110頁），且有原告提出台南市立醫院診斷證明
      書影本2份、債權移轉證明書影本1份為證（見附民卷第17
      頁及院卷第65頁、第97頁），復經本院依職權調取本院11
      0年度交簡字第2919號刑事偵審電子卷宗核閱屬實，並有
      道路交通事故現場圖、道路交通事故調查報告表㈠㈡、道路
      交通事故初步分析研判表、道路交通事故照片黏貼紀錄表
      、道路交通事故當事人酒精測定紀錄表、公路監理電子閘
      門查詢資料等資料附於上開卷宗可佐，應堪予認定。被告
      李瑞霖駕駛車輛卻因過失而不法侵害原告之身體健康、陳
      宥辰之財產權，原告復經陳宥辰讓與B車之損害賠償請求
      權，原告於本案請求被告李瑞霖負損害賠償責任，核與侵
      權行為及債權讓與之要件相符，自應准許。
　㈡被告林彩樺未允許被告李瑞霖駕駛A車，是被告林彩樺毋庸與
    被告李瑞霖負共同侵權行為損害賠償之責。
    ⒈按「違反保護他人之法律，致生損害於他人者，應負損害
      賠償責任」、「數人共同不法侵害他人之權利者，連帶負
      損害賠償責任」，民法第184條第2項前段、第185條第1項
      前段分別定有明文。復按「汽車駕駛人，有下列情形之一
      者，處新臺幣六千元以上一萬二千元以下罰鍰，並當場禁
      止其駕駛：……四、駕駛執照業經吊銷、註銷仍駕駛小型車
      或機車。……汽車所有人允許第一項第一款至第五款之違規
      駕駛人駕駛其汽車者，除依第一項規定之罰鍰處罰外，並
      記該汽車違規紀錄一次。但如其已善盡查證駕駛人駕駛執
      照資格之注意，或縱加以相當注意而仍不免發生違規者，
      不在此限」、「汽機車駕駛人，駕駛汽機車經測試檢定有
      下列情形之一，機車駕駛人處新臺幣一萬五千元以上九萬
      元以下罰鍰，汽車駕駛人處新臺幣三萬元以上十二萬元以
      下罰鍰……：一、酒精濃度超過規定標準。……汽機車所有人
      ，明知汽機車駕駛人有第一項各款情形，而不予禁止駕駛
      者，依第一項規定之罰鍰處罰，並吊扣該汽機車牌照二年
      」，道路交通管理處罰條例第21條第1項第4款及第5項、
      第35條第1項第1款及第6項亦有明定。
    ⒉原告雖主張被告林彩樺明知被告李瑞霖當時處於宿醉狀態
      ，且駕駛執照已被吊銷，卻仍允許被告李瑞霖使用A車致
      發生系爭交通事故，故應負連帶賠償責任云云，惟為被告
      林彩樺否認，自應由原告善盡舉證之責。觀諸系爭交通事
      故發生時間為上午6時30分許，且佐以被告林彩樺於警詢
      時陳稱：「（110年04月21日06時30分許，於臺南市東區
      小東路與莊敬路口發生交通事故時，當時駕駛是誰，妳是
      否清楚？）事故發生當時我還在睡覺，是有人打電話告訴
      我，我才知道我的車被李瑞霖開出去，並發生交通事故。
      （妳與李瑞霖是否認識？……）他是我的房客。……（當日他
      駕駛自小客AMG-7979號外出有無經過妳的同意？）沒有，
      我不知道他開我的車外出。（妳是否知道他當日有飲酒後
      仍駕駛妳的車外出？）我不知道，我沒看到他。（他平日
      有無駕駛妳的自小客AMG-7979號外出？）不會，我不會借
      他車」等語（見臺南市政府警察局第一分局南市警一偵字
      第1100424630號刑案偵查卷宗﹝下稱警卷﹞第24頁），核與
      被告於警詢所為供述大致相符（見警卷第4頁），是可認
      被告林彩樺辯稱渠於斯時仍在睡眠中，被告李瑞霖係擅自
      拿取A車鑰匙並駕車外出等語，尚堪採信。此外，原告亦
      未提出其他證據資料證明被告林彩樺於明知或知悉被告李
      瑞霖處於宿醉狀態，且駕駛執照遭吊銷之情形下，仍事前
      同意或默示同意被告李瑞霖使用A車，是本院尚難僅以A車
      為被告林彩樺所有，即遽認被告林彩樺有違反保護他人之
      法律之侵權行為。從而，原告主張被告林彩樺應依民法第
      185條之規定，與被告李瑞霖負連帶損害賠償責任云云，
      委難憑採。
　㈢被告林彩樺非被告李瑞霖之僱主，亦毋庸為被告李瑞霖之過
    失行為負僱用人連帶賠償責任。
　　⒈按「受僱人因執行職務，不法侵害他人之權利者，由僱用
      人與行為人連帶負損害賠償責任」，民法第188條第1項前
      段定有明文。
　　⒉原告固又主張被告李瑞霖係受被告林彩樺囑託，駕車外出
      採買蔬果，是被告林彩樺為被告李瑞霖之僱用人，而應負
      僱用人連帶損害賠償責任云云，則原告自應就被告間有事
      實上僱傭關係乙節負舉證責任。惟遍觀卷內事證，均無被
      告李瑞霖係為被告林彩樺服勞務而受其指揮監督之證據，
      原告復未提出其他積極證據以實其說，本院自難僅憑原告
      個人主觀臆測，而率信其主張為可採。準此，原告請求被
      告林彩樺應負僱用人之連帶損害賠償責任，同屬無由，應
      予駁回。
　㈣經扣除強制汽車責任保險給付67,564元後，原告得請求被告
    李瑞霖賠償之數額為321,323元。
　　⒈按「不法侵害他人之身體或健康者，對於被害人因此喪失
      或減少勞動能力或增加生活上之需要時，應負損害賠償責
      任」、「不法侵害他人之身體、健康、名譽、自由、信用
      、隱私、貞操，或不法侵害其他人格法益而情節重大者，
      被害人雖非財產上之損害，亦得請求賠償相當之損害」、
      「不法毀損他人之物者，被害人得請求賠償其物因毀損所
      減少之價額」、「負損害賠償責任者，除法律另有規定或
      契約另有訂定外，應回復他方損害發生前之原狀」、「不
      能回復原狀或回復顯有重大困難者，應以金錢賠償其損害
      」、「損害賠償，除法律另有規定或契約另有訂定外，應
      以填補債權人所受損害及所失利益為限」，民法第193條
      第1項、第195條第1項前段、第196條、第213條第1項、第
      215條、第216條第1項分別定有明文。次按「當事人主張
      有利於己之事實者，就其事實有舉證之責任」，民事訴訟
      法第277條前段亦有明定。準此，民事訴訟如係由原告主
      張權利者，應先由原告負舉證之責，若原告先不能舉證，
      以證實自己主張之事實為真實，即應駁回原告之請求。「
      侵權行為之成立，須行為人因故意過失不法侵害他人權利
      ，亦即行為人須具備歸責性、違法性，並不法行為與損害
      間有因果關係，始能成立，且主張侵權行為損害賠償請求
      權之人，對於侵權行為之成立要件應負舉證責任」（最高
      法院100年度台上字第328號民事判決可資參照）。
　　⒉茲就原告請求之損害賠償項目及金額審酌如下：
      ⑴醫療費用：105,804元。
　　　　①原告主張：其遭被告李瑞霖撞傷，需持續前往醫療院
          所接受診療等語，有台南市立醫院診斷證明書影本2
          份、台南市立醫院醫療單據影本10張、寶安堂中醫診
          所診斷證明書影本2份、寶安堂中醫診所醫療費用收
          據影本25張等件可佐（見附民卷第17頁至第35頁、第
          39頁、院卷第65頁至第79頁）。核原告所提單據就醫
          日期均係其於系爭交通事故發生後，所載傷勢及診斷
          症狀均與原告前揭傷勢相關聯，復衡以國人考量不同
          病情症狀及診覆情形，因而前往不同診所及醫院就醫
          ，並就中醫與西醫雙管齊下以求妥為治療之情形所在
          多有，無違社會一般常情，故本院考量原告受傷之情
          狀及其經長久治療尚無法完全回復等情，堪認俱屬接
          受治療之必要費用。然細視原告所提寶安堂中醫診所
          出具之藥材費用收據（見附民卷第39頁），其上載明
          原告自110年4月30日至110年6月12日支出藥材費用所
          需費用總額15,000元，顯與院卷第73頁寶安堂中醫診
          所藥材費用收據所載日期有重疊之情，原告經本院闡
          明後仍未能提出任何足資證明之證據，僅稱：「沒有
          重複，是醫生將110.6.23誤載為110.4.30」云云（見
          院卷第107頁），本院洵難率信原告之主張為可採，
          而應予剔除。據此核算，原告所提其餘醫療單據費用
          總額共計105,804元【計算式：250元＋73,831元＋230
          元＋370元＋740元＋410元＋200元＋370元＋4,423元＋380元
          ＋200元×22＋100元＋20,100元＝105,804元】。
　　　　②原告雖另主張其支出翰人骨傷整復所醫療費用計2,400
          元，並提出收據1紙為憑（見附民卷第37頁），惟原
          告未能舉證該整復所所為處置（患部整復及敷藥）有
          何醫療效能得以治療其所受前揭傷勢，故本院尚難逕
          認此部分支出係屬必要。
　　　　③綜上，原告得請求之醫療費用應為105,804元，超過此
          範圍之數額，則屬無據，應予駁回。
      ⑵看護費用：73,333元。
　　　　①按「親屬間之看護，縱因出於親情而未支付該費用，
          然其所付出之勞力，顯非不能以金錢為評價，此種基
          於身分關係之恩惠，自不能加惠於加害人，而應比照
          一般看護情形，認被害人受有相當看護費之損害，命
          加害人賠償，始符民法第一百九十三條第一項所定『
          增加生活上需要』之意旨」（參照最高法院89年度台
          上字第1749號民事判決）。
　　　　②原告主張：其因系爭交通事故所受傷勢需受專人看護2
          個月，每日以2,000元計算，故請求看護費用共計12,
          000元等語，並提出台南市立醫院110年8月10日診斷
          證明書影本1份為據（見附民卷第17頁）。揆之前揭
          診斷證明書醫生囑言欄記載：「患者因上述病因（即
          右脛骨平台骨折），於110年04月21日由急診入院，1
          10年04月21日行開放性復位內固定手術……110年04月2
          4日出院，共住院4天……須人協助照顧貳個月」等內容
          ，堪認原告於110年4月21日起有受專人看護2個月時
          間之必要。
        ③其中就住院期間之看護費用部分，考量原告所受傷勢
          嚴重程度及醫院診斷情形，衡以一般行情，全日看護
          薪資一日約2,000元至2,400元不等，堪認原告請求以
          每日2,000元計算看護費用尚非過高，故原告請求住
          院期間之看護費用8,000元【計算式：2,000元×4日＝8
          ,000元】，為有理由，應予准許。另就出院在家休養
          期間之看護費用部分，原告雖仍以每日2,000元計算
          ，本院審酌住院期間與居家期間所需照護方式及程度
          仍有不同，復佐以勞動部111年4月29日勞動發管字第
          11105049311號令，關於家庭看護工合理勞動條件薪
          資標準為每月35,000元，兼衡原告年齡及受傷部位與
          生活需求，原告請求看護費用以上開數額計算，堪認
          合理。據此計算，原告得請求此段期間之看護費用應
          為65,333元【計算式：35,000元×（1＋26/30）＝65,33
          3元，元以下四捨五入】。
        ④準此，原告得請求之看護費用共計73,333元【計算式
          ：8,000元＋65,333元＝73,333元】，逾此金額所為請
          求，則為無理由，應予駁回。
      ⑶車損：10,000元。
        原告復主張：B車受損嚴重，已經報廢，因而請求機車
        於系爭交通事故發生時之殘餘價值10,000元等語，有汽
        （機）各項異動登記書影本1份為憑（見院卷第39頁）
        ，復為兩造所不爭執（見院卷第110頁），此部分堪認
        係原告因系爭交通事故所受財產上損害，自應准許。
      ⑷就醫交通費用：3,750元。
　　　　①原告固提出免用統一發票收據影本15紙（見附民卷第4
          7頁至第51頁、院卷第81頁至第83頁），據以主張：
          其為治療系爭交通事故所受傷勢，分別於110年5月4
          日、110年5月25日、110年6月15日、110年7月13日、
          111年4月25日、111年4月26日（該日入院手術，111
          年4月28日出院返家）、111年5月10日往返台南市立
          醫院，支出計程車車資1,750元；110年4月30日、110
          年5月13日、110年5月29日、110年6月12日、111年3
          月30日、111年4月14日、111年5月13日、111年6月15
          日往返寶安堂中醫診所，支出計程車車資20,000元等
          語。惟查原告居住於臺南市東區，其於系爭交通事故
          發生後係前往台南市立醫院就診並住院進行手術，且
          台南市立醫院為區域醫院，亦設有中醫科門診可供原
          告就醫治療，可認台南市立醫院之體系規模，應足以
          提供原告所必須之醫療行為，而原告因自身因素而選
          擇至高雄寶安堂中醫診所接受治療，尚難謂有其醫療
          必要性，則原告得請求之交通費用應以往返台南市立
          醫院之車資估算為適當。
　　　　②本院審酌原告確有前往醫院接受治療之必要，且其主
          張往返台南市立醫院所需之交通費用，與本院以Goog
          le地圖顯示之往返距離及臺南市計程車費率估算之數
          額大致相符，並為兩造所不爭執（見院卷第110頁）
          ，足認其請求往返台南市立醫院之車資為250元，係
          屬有理，應可採憑。復參以原告主張前揭搭乘日期，
          均與原告就醫之情形有所勾稽，是經本院核算，原告
          得請求上述日期之就醫交通費用應為3,750元【計算
          式：250元×15趟＝3,750元】。逾此範圍之金額，則難
          認有據，應予駁回。　
      ⑸不能工作損失：96,000元。
　　　　①原告主張：其因系爭交通事故受傷而需休養4個月，致
          受有不能工作損失96,000元等情，並提出台南市立醫
          院110年8月10日診斷證明書影本1份為佐（見附民卷
          第17頁）。本院參酌上開診斷證明書醫生囑言欄載有
          ：「患者因上述病因（即右脛骨平台骨折），於110
          年04月21日由急診入院，110年04月21日行開放性復
          位內固定手術……110年04月24日出院……宜休養四個月
          」等內容，堪認原告因系爭交通事故所受傷勢，有休
          養4個月時間之必要。
　　　　②查原告為57年12月生（見卷外個人戶籍資料查詢結果
          ），於系爭交通事故發生日即110年4月21日時，年約
          52歲，正值青壯年且身體健全，應屬具有相當之勞動
          技能及工作能力之人，而基本工資為行政院勞動部根
          據國家經濟發展狀況、躉售物價指數、消費者物價指
          數、國民所得與平均每人所得、各業勞動生產力及就
          業狀況、各業勞工工資及家庭收支調查統計等項目所
          審定，具有相當客觀性及公正性而足以參考，俾利本
          院估算原告不能工作之損失。爰依行政院核定公告自
          110年1月1日起每月基本工資為24,000元估算，是原
          告因系爭交通事故所受4個月期間不能工作之薪資損
          失為96,000元【計算式：24,000元×4＝96,000元】。
      ⑹精神慰撫金：100,000元。
　　　  ①按「關於非財產上之損害，加害人雖亦負賠償責任，
          但以相當之金額為限，民法第一百九十五條第一項定
          有明文，所謂相當，自應以實際加害情形與其名譽影
          響是否重大，及被害者之身分地位與加害人經濟狀況
          等關係定之」（參照最高法院47年台上字第1221號判
          例要旨）、「慰藉金之賠償須以人格權遭遇侵害，使
          精神上受有痛苦為必要，其核給之標準固與財產上損
          害之計算不同，然非不可斟酌雙方身分資力與加害程
          度，及其他各種情形核定相當之數額」（參照最高法
          院51年台上字第223號判例要旨）。
　　　  ②原告因系爭交通事故受有前揭傷勢，衡情堪信其確實
          因此受有精神上損害，故原告請求被告賠償其所受非
          財產上損害，自屬有據。爰審酌原告於107年至109年
          均無報稅所得，名下有汽車1輛；被告李瑞霖除於109
          年所得總額為5,000元外，於107年及108年均無報稅
          所得，名下有投資1筆（財產總額為150元），有兩造
          稅務電子財產所得調件明細表各1份在卷供參（置卷
          外），兼衡兩造之身分地位、事故發生始末及原告所
          受精神上痛苦等全部相關情狀，認原告請求被告李瑞
          霖賠償非財產上損失之數額100,000元尚屬適當，同
          應准許。
      ⑺綜上，原告得請求之數額為388,887元【計算式：醫療費
        用105,804元＋看護費用73,333元＋車損10,000元＋就醫交
        通費用3,750元＋不能工作損失96,000元＋精神慰撫金100
        ,000元＝388,887元】。
　　⒊末按「保險人依本法規定所為之保險給付，視為被保險人
      損害賠償金額之一部分；被保險人受賠償請求時，得扣除
      之」，強制汽車責任保險法第32條定有明文。原告因系爭
      交通事故已受領強制汽車責任保險給付67,564元，為兩造
      所不爭執（見院卷第110頁），復有原告所提存款帳戶明
      細影本1份存卷可查（見院卷第99頁），即應視為被告李
      瑞霖已賠償金額而予扣除，故原告得請求之金額為321,32
      3元【計算式：388,887元－67,564元＝321,323元】。
　㈤原告得請求自111年8月1日起至清償日止，按週年利率5%計算
    之遲延利息。
　　⒈「給付無確定期限者，債務人於債權人得請求給付時，經
      其催告而未為給付，自受催告時起，負遲延責任。其經債
      權人起訴而送達訴狀，或依督促程序送達支付命令，或為
      其他相類之行為者，與催告有同一之效力」、「遲延之債
      務，以支付金錢為標的者，債權人得請求依法定利率計算
      之遲延利息。但約定利率較高者，仍從其約定利率」、「
      應付利息之債務，其利率未經約定，亦無法律可據者，週
      年利率為百分之五」，民法第229條第2項、第233條第1項
      、第203條分別定有明文。
　　⒉被告因本件侵權行為對原告應負之債務未定給付期限，嗣
      經原告提起刑事附帶民事訴訟而由本院將起訴狀繕本送達
      被告李瑞霖（見附民卷第53頁之送達證書，可知被告李瑞
      霖應於送達起訴狀繕本翌日即110年12月15日起負遲延責
      任）。揆諸上開法律規定，原告僅請求被告李瑞霖給付自
      111年8月1日起至清償日止，按週年利率5%計算之遲延利
      息，於法自無不合，應予准許。
五、綜上所述，原告依侵權行為之法律關係，請求被告李瑞霖給
    付原告321,323元，及自111年8月1日起至清償日止，按週年
    利率5%計算之利息，為有理由，應予准許。逾此範圍所為之
    請求及請求被告林彩樺連帶給付部分，均為無理由，應予駁
    回。　　　
六、「各當事人一部勝訴、一部敗訴者，其訴訟費用，由法院酌
    量情形，命兩造以比例分擔或命一造負擔，或命兩造各自負
    擔其支出之訴訟費用」，民事訴訟法第79條定有明文。原告
    對被告之請求一部為有理由，一部為無理由，爰審酌原告勝
    敗訴比例等全部情形，命兩造負擔訴訟費用如主文第3項所
    示。
七、本件係就民事訴訟法第427條第1項訴訟適用簡易程序所為被
    告敗訴之判決，就原告勝訴部分，應依同法第389條第1項第
    3款規定職權宣告假執行。
八、據上論結，本件原告之訴為一部有理由、一部無理由，依民
    事訴訟法第436條第2項、第79條、第389條第1項第3款，判
    決如主文。
中　　華　　民　　國　　111 　年　　10　　月　　31　　日
      臺灣臺南地方法院臺南簡易庭  法  官  陳谷鴻
以上正本證明與原本無異。   
如不服本判決，應於判決送達後20日內，向本院提出上訴狀並表
明上訴理由，如於本判決宣示後送達前提起上訴者，應於判決送
達後20日內補提上訴理由書（須附繕本）。如委任律師提起上訴
者，應一併繳納上訴審裁判費。　　
中　　華　　民　　國　　111 　年　　11　　月　　1 　　日
                              書記官  呂伊謦